【裁判字號】    99,上訴,514
【裁判日期】    990707
【裁判案由】    妨害風化
【裁判全文】
臺灣高等法院高雄分院刑事判決         99年度上訴字第514號
上  訴  人
即  被  告  甲○○
上列上訴人因妨害風化案件，不服臺灣高雄地方法院98年度訴字
第1618號中華民國99年1 月19日第一審判決（起訴案號：臺灣高
雄地方法院檢察署98年度偵字第14805 號、第18165 號），提起
上訴，本院判決如下：
     主  文
上訴駁回。
     理  由
一、甲○○為高雄市前金區○○○路219 號「333 美容美體名店
    」之負責人，前因經營上開美體名店而共同圖利使女子與他
    人為性交而容留，經警甫於98年5 月13日晚間查獲（此部分
    業經原審判決確定，【以下簡稱第一次查獲】），竟自同年
    6 月上旬起，又基於意圖使女子與他人為性交而媒介、容留
    以營利之犯意，容留成年女子曲淑榮擔任女服務生，從事俗
    稱「半套」（即由女子以吸吮《口交》或撫摸男客生殖器至
    射精之方式性交或猥褻而為性交易），並以90分鐘為1 節，
    每節收取新臺幣（下同）1600元之對價，由甲○○與進行性
    交易之女子按四、六分帳方式營利，嗣於98年6 月16日凌晨
    1 時許，先媒介並帶男客周士傑至第202 室包廂內等候擔任
    女服務生之曲淑榮，嗣曲淑榮到包廂內為男客周士傑以口交
    之際，為警當場查獲（【以下簡稱第二次查獲】），並扣得
    甲○○所有之樓梯間管制暗門遙控器1 個。
二、案經高雄市政府警察局新興分局報告臺灣高雄地方法院檢察
    署檢察官偵查起訴。
    理  由
壹、證據能力部分：
一、高雄市政府警察局新興分局前金分駐所搜索扣押筆錄、扣押
    物品目錄表（警二卷21-25 頁），均係被告以外之人於審判
    外所做之書面陳述，屬於傳聞證據。惟其本質上屬公務員本
    於職權所為，其正確性及可信性頗高，如有錯誤亦可請求更
    正，應屬刑事訴訟法第159 條之4 第1 款由公務員職務上所
    製作之紀錄或證明文書，具有證據能力。
二、傳聞法則乃對於被告以外之人於審判外之言詞或書面陳述，
    亦即針對被告以外之人於審判外以言詞或書面所為之供述證
    據所為之規範。本件警方現場蒐證、證物照片10張（警卷26
    -30 頁），乃以科學、機械之方式對於查獲當時之情況所為
    忠實且正確之紀錄，性質上並非供述證據，故無傳聞法則之
    適用，於此又查無不得為證據之狀況，自均具有證據能力。
三、本判決後述所引用之其餘證據資料，其中傳聞證據部分，縱
    無刑事訴訟法第159 條之1 至第159 條之4 或其他規定之傳
    聞證據例外情形，亦因被告2 人、辯護人、檢察官或同意可
    作為證據使用，或未聲明異議，依刑事訴訟法第159 條之5
    第1 項、第2 項之規定，本院審酌該等證據作成之情況，並
    無不法取證之情況並認為適當，且與待證事項均具有關連性
    ，認應得作為證據。
貳、實體上認定
一、訊據被告甲○○雖坦承其為「333 美容美體名店」之負責人
    ，惟矢口否認有前揭犯行，並辯稱：「333 美容美體名店，
    消費方式為單純按摩90分鐘為1 節，每節收取1600元，而伊
    自98年5 月13日為警查獲後，即交代店內小姐不得再從事色
    情工作，所以本次被查獲所進行之性交易係女服務生曲淑榮
    個人之行為，應與伊無關云云置辯。
二、惟查：
（一）被告甲○○於上開時地將男客周士傑帶至店內第202 室包
      廂內等候女服務生曲淑榮之事實，業據被告於警詢供承在
      卷（警二卷2 頁），而男客周士傑係於98年6 月16日凌晨
      1 時許，在該包廂內由該店內僱用之女服務生曲淑榮與男
      客周士傑共浴後，由曲淑榮為周士傑口交之際，因曲淑榮
      發現包廂內臨檢警示燈亮起而暫停，旋為警入內查獲等情
      ，業據證人周士傑、曲淑榮於警詢中證述綦詳，並有扣案
      樓梯間管制暗門遙控器1 個、並有現場採證照片10幀附卷
      可參，足見「333 美容美體名店」女服務生曲淑榮與男客
      周士傑在該第202 室包廂內從事性交易之事實，已甚顯明
      。
（二）被告甲○○雖辯稱：男客周士傑與服務生曲淑榮在第202
      室包廂內從事性交易行為是曲淑榮之個人行為，與伊無關
      云云，而證人曲淑榮於警詢中亦附和其詞，並表示未經被
      告甲○○授意與男客進行性交易云云。然：
   1、被告甲○○於98年5 月13日經警查獲【第一次查獲】時，
      僱傭女服務生曲淑榮，其所傱事之工作是可以在店內包廂
      內為男客從事俗稱「半套」（即為男客手淫或口交）之事
      實，業據被告甲○○於偵訊供承在卷，並供稱：第16號之
      曲淑榮是有在做半套的性交易等語（偵一卷6 頁）。而女
      服務生曲淑榮自「333 美容美體名店」於【第一次查獲】
      後，其於98年6 月初又重新受僱於被告，並在「333 美容
      美體名店」擔任女服務生之事實，亦據證人曲淑榮已於警
      詢供明在卷（警二卷4 頁），足見被告對本次曲淑榮在包
      廂內與男客從事性交易行為，自難諉為不知。又被告甲○
      ○於男客周士傑進入店內消費時，即已告知計費方式為每
      節90分鐘，收費1600元，即與前揭被告於【第一次查獲】
      時由女服務生與男客進行「半套」性交易所要求之代價相
      同等情，業據被告甲○○供承在卷（原審二卷19頁），核
      與證人周士傑警詢證述：我進入「333 美容美體名店」甲
      ○○就帶我上到2 樓202 號包廂，甲○○就跟我說消費金
      額是新台幣1600元，他說等一下小姐就來了等語（警卷5
      頁反面）相符。又「333 美容美體名店」之男客消費完，
      其繳費方式係於離去前逕向櫃檯付清消費款，而非由提供
      服務之女服務生經手收款等情，亦經證人曲淑榮於警詢證
      述明確（警二卷9-10頁），足見「333 美容美體名店」男
      客消費完後，其付款方式係直接由被告在櫃台收款之事實
      ，已甚明確。審之被告之「333 美容美體名店」其果真僅
      由店內女服務生為男客單純按摩，則何以會與【第一次查
      獲】時，由店內女服務生與男客進行口交或手淫等性服務
      方式，其兩者收費竟然相同，而被告對此亦無法自圓其說
      ，故被告甲○○上開所辯：「333 美容美體名店」自98年
      5 月13日第一次為警查獲後，僅單純從事按摩云云及證人
      曲淑榮警詢所供：甲○○沒有媒介或授意我們與男客從事
      妨害風化行為，是男客問我可不可以做半套性交易，我因
      為缺錢，所以才跟他從事半套性交易云云，均與事理有違
      ，自無足採信。
   2、又本次警方於98年6 月16日凌晨1 時許臨檢時，其店中包
      廂內臨檢燈已亮起，用以警示警方已前來臨檢之事實，業
      據女服務生即證人鄭惠茹於警詢供明在卷（警二卷6 頁反
      面），核與女服務生即證人孫麗雯警詢供稱：本次警方臨
      檢時，（包廂內）警示燈有亮一下又熄燈等語（警二卷8
      頁反面）相符。另當時在202 號包廂內為男客周士傑從事
      性服務之曲淑榮亦於警詢供稱：我不知道當時是誰按臨檢
      燈的等語（警卷4 頁），足見「333 美容美體名店」對本
      次警方臨檢時，已以臨檢燈通知在包廂內為男客周士傑性
      服務之曲淑榮，已甚顯明。又本次警方於98年6 月16日凌
      晨1 時40分許，進入「333 美容美體名店」臨檢時，因該
      店2 樓樓梯門已被反鎖而無法立即上樓，警方則等候約5
      分鐘後，始由被告甲○○開門讓警方進入2 、3 樓（包廂
      房）臨檢之事實，此有高雄市政府警察局新興分局執行「
      擴大臨檢勤務」臨檢現場檢查紀錄表在卷可按（警二卷19
      頁），是被告甲○○於第一次為警查獲後，果真已不再於
      該店內提供色情交易服務，則衡情自無需由店內臨檢燈警
      示當時正在包廂內為男客性服務之曲淑榮之必要，且又何
      須再以相同之遙控器監控並管制暗門之理，足見被告自同
      年6 月上旬起，又在同址「333 美容美體名店」再次相同
      消費性交易方式及與女服務生相同比例折帳之方式，而媒
      介、容留女服務生與男客性交易之事實，應可確認。
（三）綜上所述，本件被告甲○○上開所辯：本次係曲淑榮個人
      之行為，與伊無關云云，自非可採，故被告此部分犯罪事
      證亦臻明確，犯行洵堪認定。
三、核被告甲○○所為，係犯刑法第231 條第1 項之圖利容留性
    交罪。又其媒介後復容留女子與男客為性交行為，其媒介之
    低度行為應為容留之高度行為所吸收，不另論罪。又按刑法
    第231 條第1 項之犯罪，以意圖營利為其構成要件要素，而
    營業牟利者，本質上即具有反覆性，是行為人基於一個營業
    之決意，在密切接近之一定時間及空間內從事媒介、容留女
    子與他人為性交或猥褻之行為，於行為概念上，固應僅論以
    包括一罪。惟本件被告甲○○前揭【第一次查獲】（此部分
    業經原審判決確定，後述），又再犯本罪【第二次查獲】，
    其【第一次查獲】已因警方查獲而中斷經營，故公訴意旨認
    被告本次被查獲【第二次查獲】與【第一次查獲】，其2 次
    行為僅論以一次「集合犯」云云，則尚有未洽，併此敘明。
參、原審認被告甲○○此部分亦罪證明確，因而適用刑法第2 條
    第1 項、第231 條第1 項、第38條第1 項第2 款、98年12月
    15日修正後第41條第1 項前段，刑法施行法第1 條之1 ，並
    審酌被告之年齡、品行、智識能力、犯罪動機，並考量其而
    對社會善良風俗所生侵害之程度及在同一地點為本次犯行等
    其他一切情狀，爰量處有期徒刑6 月，並依98年12月15日修
    正後刑法第41條第1 項前段之規定，諭知易科罰金折算之標
    準，復對本案所扣得之遙控器1 個，依刑法第38條第1 項第
    2 款規定宣告沒收，其認事用法並無不合，量刑亦稱妥當，
    被告上訴意旨否認此部分犯罪，而指摘原判決此部分不當，
    則無理由，應予駁回。
肆、被告於98年5 月13日所犯共同圖利容留性交罪部分，業經原
    審法院判處有期徒刑5 月，檢察官及被告對此部分均未上訴
    ，故此部分自已確定，不另再論列，附此敘明。
據上論斷，應依刑事訴訟法第368條，判決如主文。
本案經檢察官陳建年到庭執行職務。
中    華    民    國    99    年    7     月    7     日
                    刑事第十庭  審判長法  官 陳中和
                                      法  官 林水城
                                      法  官 李政庭
以上正本證明與原本無異。
如不服本判決應於收受本判決後10日內向本院提出上訴書狀，其
未敘述上訴理由者，並得於提起上訴後10日內向本院補提理由書
狀（均須按他造當事人之人數附繕本）「切勿逕送上級法院」。
中    華    民    國    99    年    7     月    7     日
                                      書記官 周青玉

司法院資訊處製作；財團法人民間司法改革基金會備份。
